【裁判字號】    89,易,560
【裁判日期】    890928
【裁判案由】    毒品危害防制條例
【裁判全文】
臺灣嘉義地方法院刑事判決                          八十九年度易字第五六○號
    公  訴  人  臺灣嘉義地方法院檢察署檢察官
    被      告  甲○○
右列被告因毒品危害防制條例案件，經檢察官提起公訴（八十九年度毒偵字第七八三
號），本院判決如左：
    主  文
甲○○施用第二級毒品，累犯，處有期徒刑伍月，如易科罰金，以佰元折算壹日。
    事  實
一、甲○○前因違反藥事法案件，經臺灣高等法院臺南分院判處有期徒刑一年九月確
    定，於八十六年九月十日假釋，至八十七年七月七日屆滿，以執行完畢論。後因
    施用毒品案件，經本院裁定送觀察、勒戒後，因認有繼續施用之傾向，復經本院
    以八十八年度毒聲字第九四號裁定令入戒治處所施以強制戒治一年，嗣強制戒治
    滿三月後，因認無繼續戒治之必要，本院另以八十八年度毒聲字第六七二號裁定
    停止戒治交付保護管束，於八十九年一月十七日期滿，並經臺灣嘉義地方法院檢
    察署檢察官於八十九年二月十一日以八十九年度戒偵字第二五號為不起訴處分確
    定。詎仍不知悔改，於八十九年三月二十八日晚上十時許，在嘉義縣大林鎮某不
    詳地點，施用不詳數量之安非他命一次，嗣於同年四月一日晚上十時三十九分許
    駕駛牌照號碼ＮＫ－九○四○號自用小客車，行經國道一號公路員林收費站北向
    處為警攔檢查獲。
二、案經內政部警政署國道公路警察局第三警察隊報告臺灣彰化地方法院檢察署呈臺
    灣高等法院檢察署令轉臺灣嘉義地方法院檢察署檢察官偵查起訴。
    理  由
一、訊據被告甲○○對於右揭事實坦承不諱（本院卷第五十八頁審理筆錄），且被告
    經警採尿送驗結果呈安非他命陽性反應，有彰化縣衛生局煙毒尿液檢驗成績書一
    份附卷（臺灣嘉義地方法院檢察署八十九年度毒偵字七八三號卷第九頁）可稽。
    又被告曾因施用毒品案件，經本院裁定送觀察、勒戒後，因認有繼續施用之傾向
    ，復經本院以八十八年度毒聲字第九四號裁定令入戒治處所施以強制戒治一年，
    嗣強制戒治滿三月後，因認無繼續戒治之必要，本院另以八十八年度毒聲字第六
    七二號裁定停止戒治交付保護管束，於八十九年一月十七期滿，並經臺灣嘉義地
    方法院檢察署檢察官於八十九年二月十一日以八十九年度戒偵字第二五號為不起
    訴處分確定，均有卷附之前開裁定、不起訴處分書（本院卷第六十四至六十五頁
    ，臺灣嘉義地方法院檢察署八十九年度毒偵字第七八三號卷第七頁）足查。因之
    ，被告自白核與事實相符，其於強制戒治付保護管束期滿後再行施用毒品之事證
    明確，犯行堪以認定。
二、按安非他命係毒品危害防制條例第二條第一項第二款所定之第二級毒品。被告前
    因施用毒品案件，經本院裁定令入戒治處所施以強制戒治處分，並於停止戒治付
    保護管束期滿後，復犯本件施用第二級毒品之犯行，核其所為，係犯毒品危害防
    制條例第十條第二項之施用第二級毒品罪。其施用第二級毒品前、後持有第二級
    毒品之低度行為，應為施用第二級毒品之高度行為所吸收，不另論罪。被告前因
    違反藥事法案件，經臺灣高等法院臺南分院判處有期徒刑一年九月確定，後移付
    執行，於八十六年九月十日假釋，至八十七年七月七日屆滿，以執行完畢論，有
    臺灣嘉義監獄假釋出獄人交付保護管束名冊、臺灣嘉義地方法院檢察署刑案資料
    查註紀錄表、臺灣高等法院被告全國前案紀錄表各一份附卷（臺灣嘉義地方法院
    檢察署八十九年度毒偵字第七八三號卷第二至五頁，本院卷第三至五、六十六頁
    ）可按，其於有期徒刑執行完畢五年以內再犯本件有期徒刑以上之罪，為累犯，
    應依刑法第四十七條規定加重其刑。爰審酌被告前曾施用毒品，經強制戒治，獲
    邀寬典予不起訴處分後，猶不思悔改，再度施用毒品，顯乏禁絕毒害之決心，及
    犯罪之動機、目的，及坦認犯罪、態度良好等一切情狀，量處如主文所示之刑，
    並諭知易科罰金之標準，以示懲儆。
三、公訴意旨另以：被告係自八十九年二月十七日起至同年四月一日止，連續在不詳
    處所施用第二級毒品安非他命，應依連續犯論以一罪，並加重其刑等語。按犯罪
    事實應依證據認定之，無證據不得推定其犯罪事實，又被告之自白，不得作為有
    罪判決之唯一證據，仍應調查其他必要之證據，以察其是否與事實相符，刑事訴
    訟法第一百五十四條、第一百五十六條第二項定有明文。公訴人認被告除前開論
    罪科刑部分外，另自八十九年二月十七日起至同年四月一日止，涉有連續施用第
    二級毒品之犯嫌，無非以被告之自白為其論據。訊據被告固不否認於八十九年三
    月二十八日曾施用第二級毒品安非他命一次，惟堅詞否認自八十九年二月十七日
    起至同年四月一日止另有連續施用第二級毒品之犯行。經查：被告於警訊、偵查
    中，除前開論罪科刑部分外，從未自白其曾自八十九年二月十七日起至同年四月
    一日止連續施用第二級毒品之犯行，雖被告於八十九年四月一日經警採尿結果呈
    安非他命陽性反應，惟此至多得予證明被告於採尿前曾施用第二級毒品，卻無由
    推知施用次數多寡之事實；又被告為警查獲時復扣有吸管一支與針筒一支，然被
    告於偵查、審理時均一概否認為其所有，辯稱係朋友借車時所留物品，亦無從據
    以證明被告除前開論罪科刑部分外另有施用第二級毒品之行為，此外，復查無其
    他積極證據得以證明公訴人所指除前開論罪科刑部分外之連續施用第二級毒品犯
    行，其此部分罪嫌尚屬不足，因公訴人認此部分與前揭論罪科刑部分有連續犯之
    裁判上一罪關係，爰不另為無罪之諭知。至扣案之吸管一支與針筒一支，被告既
    否認為其所有（本院卷第五十九頁審理筆錄、第十七頁訊問筆錄），復無其他積
    極證據足認係被告所有供施用毒品之器具，自不併予宣告沒收。
據上論斷，應依刑事訴訟法第二百九十九條第一項前段，毒品危害防制條例第十條第
二項，刑法第十一條前段、第四十七條，判決如主文。
本案經檢察官陳仁智到庭執行職務。
中      華      民      國    八十九    年      九      月    二十八    日
                                      臺灣嘉義地方法院刑事第三庭
                                          審判長  法  官  許  進  國
                                                  法  官  林  坤  志
                                                  法  官  張  道  周
右正本證明與原本無異。
如不服本判決，應於判決送達後十日內向本院提出上訴狀( 應附繕本 )。
中      華      民      國    八十九    年      九      月    二十八    日
                                                  書記官  鄭  昭  亮
附錄本案論罪科刑法條
毒品危害防制條例第十條第二項
施用第二級毒品者，處三年以下有期徒刑。


司法院資訊處製作；財團法人民間司法改革基金會備份。
